臺灣高雄地方法院刑事判決　　　　　　　94年度訴字第1087號
公　訴　人　臺灣高雄地方法院檢察署檢察官
被　　　告　乙○○
　　　　　　　　　　　號
上列被告因毒品危害防制條例案件，經檢察官提起公訴（94年度
毒偵字第2008號），被告經本院訊問後自白犯罪，本院合議庭裁
定由受命法官改以簡式審判程序審理，本院判決如下：
    主  文
乙○○連續施用第一級毒品，累犯，處有期徒刑壹年貳月；又施
用第二級毒品，累犯，處有期徒刑陸月；應執行有期徒刑壹年陸
月。
    事  實
一、乙○○有違反麻醉藥品管理條例、毒品危害防制條例前科，
    其於民國87年間因施用毒品案件，經臺灣高雄地方法院檢察
    署檢察官聲請本院以87年度毒聲字第2286裁定送勒戒處所施
    以觀察、勒戒後，認有繼續施用之傾向，再經臺灣高雄地方
    法院檢察署檢察官聲請本院以87年度毒聲字第2703號裁定令
    入勒戒處所施以強制戒治，復因其執行戒治成效良好，經聲
    請本院以88年度毒聲字第1872號裁定停止戒治，所餘戒治期
    間付保護管束，於88年10月4 日執行完畢，經臺灣高雄地方
    法院檢察署檢察官於88年12月18日以88年度戒毒偵字第271
    號不起訴處分確定在案；復於90年間因施用毒品案件，經臺
    灣高雄地方法院檢察署檢察官聲請本院以90年度毒聲字第
    6178號裁定令入勒戒處所施以強制戒治，復因其執行戒治成
    效良好，經聲請本院以91年度毒聲字第1143號裁定停止戒治
    ，所餘戒治期間付保護管束，復因違反保護管束情節重大，
    經本院以91年度毒聲字第2673號裁定撤銷停止戒治，於91年
    11月24日強制戒治執行完畢，其所犯上開施用毒品案件，並
    經本院判處有期徒刑10月確定在案，另於92年因施用毒品案
    件，經本院判處有期徒刑10月，2 案接續執行，於93年9 月
    10 日 假釋出獄，於93年10月30日執行完畢（構成累犯），
    仍不知悔改，明知海洛因及甲基安非他命均係毒品危害防制
    條例第2 條第2 項第1 款、第2 款所明定之第1 級、第2 級
    毒品，不得持有、施用，竟於91年11月24日強制戒治執行完
    畢釋放後，5 年內復基於施用第1 級毒品海洛因之概括犯意
    ，自94年1 月21日起至94年1 月28日止，在其位於高雄縣鳳
    山市黃埔新村誠正里東2 巷90號其住處，將海洛因羼入香菸
    內吸食之方式，施用海洛因2 次；復另行起意，基於施用第
    2 級毒品甲基安非他命之犯意，於94年1 月27日，亦在上址
    將甲基安非他命置於玻璃球上燒烤吸食產生霧體之方式，施
    用甲基安非他命1 次。嗣於94年1 月28日下午2 時15分許，
    為警持本院法官核發之搜索票，至高雄縣鳳山市○○○ 路
    545 巷37號執行搜索時查獲，並扣押余天祿所有之粉末6 包
    及吸食器1 組。
二、案經高雄縣政府警察局報請臺灣高雄地方法院檢察署檢察官
    偵查起訴。
    理  由
一、本件被告所犯係死刑、無期徒刑、最輕本刑為3 年以上有期
    徒刑以外之罪，其於準備程序中就被訴事實為有罪之陳述，
    經法官告知簡式審判程序之旨，並聽取公訴人、被告之意見
    後，本院認為適宜進行簡式審判程序，故本件適用簡式審判
    程序審理，合先敘明。
二、訊據被告坦承於右開時、地施用第1 級毒品海洛因、第2級
    毒品甲基安非他命之犯行，且查：
  (一)被告於警詢中（自94年1 月28日下午6 時許起至同日下午6
    時55分許止）採集之尿液，送請臺灣檢驗科技股份有限公司
    初步以酵素免疫法（EIA）篩 檢，再以氣相層析質譜法（
    GC/MS）確 認結果，呈嗎啡及甲基安非他命陽性反應等情，
    此有高雄縣警察局刑警隊偵辦煙毒麻藥案件嫌疑犯尿液採證
    代碼對照表及臺灣檢驗科技股份有限公司濫用藥物尿液檢驗
    報告（轉碼編號KＺ000000000000）各1 紙在卷可憑，復有本
    院94年度聲搜字第361 號搜索票、搜索扣押筆錄、扣押物品
    目錄表各1 紙附卷可憑。再參諸醫學臨床實驗及根據英國藥
    學會出版之文獻Isolation and Inden tifi- cation of
    Drugs 乙書第293 頁載：海洛因經注射入人體後，在體內迅
    速水解成6-Monoac ety I morphi ne，再緩緩繼續水解成嗎
    啡，然後再循嗎啡之代謝方式排出，同書第431 ～432 頁並
    載有：嗎啡經注射入人體後，約50% 以上於8 小時內自尿中
    排出，至24小時排出約90% ，但48小時後仍有微量可檢出等
    語。此外，按通常健康成人1 次注射嗎啡15公絲，而以現行
    採用蟻醛酸試液及鉬鋑銨酸試液檢檢驗其尿液時，注射後8
    小時內所排尿液易於檢出；8 小時至24小時，視其取尿時間
    及尿量多寡，可能檢出；至24小時以後所排之尿液，用上述
    方法已難檢出，亦據行政院衛生署藥物食品檢驗局73年11月
    30日（）藥檢壹字第030221號函釋在案；又甲基安非他命
    經口服投與後，約70% 於24小時內自尿液中排出，其尿液內
    甲基安非他命成分之檢出，與其投與甲基安非他命方式、投
    與量、個人體質、採尿時間、檢測儀器之精密有關，通常採
    尿液是否呈陽性反應，應以投與後24小時所採為宜，此業經
    行政院衛生署藥物食品檢驗局以（）藥檢壹字第044942號
    函釋明確，據此足認被告自白施用第1 級毒品海洛因及第2
    級毒品甲基安非他命與事實相符，堪可採信。
  (二)被告於87年間因施用毒品案件，經臺灣高雄地方法院檢察署
    檢察官聲請本院以87年度毒聲字第2286裁定送勒戒處所施以
    觀察、勒戒後，認有繼續施用之傾向，再經臺灣高雄地方法
    院檢察署檢察官聲請本院以87年度毒聲字第2703號裁定令入
    勒戒處所施以強制戒治，復因其執行戒治成效良好，經聲請
    本院以88年度毒聲字第1872號裁定停止戒治，所餘戒治期間
    付保護管束，於88年10月4 日執行完畢，經臺灣高雄地方法
    院檢察署檢察官於88年12月18日以88年度戒毒偵字第271 號
    不起訴處分確定在案；復於90年間因施用毒品案件，經臺灣
    高雄地方法院檢察署檢察官聲請本院以90年度毒聲字第6178
    號裁定令入勒戒處所施以強制戒治，復因其執行戒治成效良
    好，經聲請本院以91年度毒聲字第1143號裁定停止戒治，所
    餘戒治期間付保護管束，復因違反保護管束情節重大，經本
    院以91年度毒聲字第2673號裁定撤銷停止戒治，於91 年11
    月24日強制戒治執行完畢，此有臺灣高雄地方法院檢察署刑
    案資料查註紀錄表及臺灣高等法院前案紀錄表各1 份在卷足
    按，被告於強制戒治視為執行完畢釋放後，5 年內再犯本案
    施用第1 、2 級毒品犯行，本案事證明確，犯行至堪認定。
三、按海洛因、甲基安非他命分別為毒品危害防制條例第2條第2
    項第1 款、第2 款所明定之第1 級、第2 級毒品。又犯毒品
    危害防制條例第10條施用第1 級、第2 級毒品之罪者，檢察
    官應聲請法院裁定令被告入勒戒處所觀察、勒戒，經觀察、
    勒戒後，認有繼續施用毒品傾向者，檢察官應聲請法院裁定
    令入戒治處所強制戒治，強制戒治執行完畢釋放後5 年內，
    再犯第10 條 之罪，檢察官應依法追訴，此觀諸毒品危害防
    制條例第20 條 第1 項、第2 項、第23條第2 項前段規定自
    明。被告因施用毒品案件，前經本院裁定令入勒戒處所施以
    強制戒治，復因其執行戒治成效良好，經本院裁定停止戒治
    ，所餘戒治期間付保護管束，復因違反保護管束情節重大，
    經本院裁定撤銷停止戒治，於91年11月24日強制戒治執行完
    畢釋放後，5 年內再犯本案施用第1 、2 級毒品犯行，核其
    所為，係犯同條例第10條第1 項施用第1 級毒品罪、同條第
    2 項施用第2 級毒品罪。被告持有第1 級毒品海洛因、第2
    級毒品甲基安非他命後進而施用，持有之低度行為各為施用
    之高度行為所吸收，均不另論持有第1 級、第2 級毒品之罪
    。其先後2 次施用第1 級毒品海洛因，時間緊接，手法相同
    ，所犯又係構成要件相同之罪名，顯係基於概括犯意反覆為
    之，為連續犯，依刑法第56條之規定，論以1 罪，並加重其
    刑。公訴人雖未及就被告於94年1 月21施用海洛因之犯行起
    訴，惟此部分與公訴人起訴並經本院論罪部分，有連續犯之
    裁判上1 罪關係，為起訴效力所及，本院自應一併審理。被
    告於90年間因施用毒品案件，並經本院判處有期徒刑10 月
    確定在案，另於92年因施用毒品案件，經本院判處有期徒刑
    10月，2 案接續執行，於93年9 月10日假釋出獄，於93 年
    10月30日執行完畢，此有臺灣高雄地方法院檢察署刑案資料
    查註紀錄表及臺灣高等法院前案紀錄表各1 份在卷足按，其
    於執行完畢5 年內再犯本件有期徒刑以上之罪，為累犯，各
    依刑法第47條之規定加重其刑，並就其所犯施用第1 級毒品
    之犯行遞加之。被告所犯上開2 罪，犯意各別，行為互殊，
    應分論併罰。爰審酌被告前因施用毒品，經強制戒治視為執
    行完畢後，仍未能徹底戒絕毒品，再犯本案施用第1 、2 級
    毒品犯行，顯見其無戒毒悔改之意，惟念其施用施用毒品乃
    自戕一己之身體健康，尚未對他人造成危害，且犯後坦承施
    用海洛因、甲基安非他命之犯行等一切情狀，各量處如主文
    所示之刑，並定其應執行刑。至扣押粉末6 包及吸食器1 組
    ，非被告所有之物，業據被告陳明在卷，顯與被告所犯本案
    施用第1 、2 級毒品無關，爰不另為沒收之諭知。
據上論斷，應依刑事訴訟法第273 條之1 第1 項、第299 條第1
項前段，毒品危害防制條例第10條第1 項、第2 項，刑法第11條
前段、第56條、第47條、第51條第5 款，判決如主文。
本案經檢察官甲○○到庭執行職務。
中　　華　　民　　國　　94　　年　　8　　月　　23　　日
                  鳳山刑事第3庭     法　官    張桂美
以上正本證明與原本無異。
如不服本判決，應於收受送達後10日內向本院提出上訴書狀。
　　　　　　　　　　　　　　　　　　書記官    陳掌珠
中　　華　　民　　國　　94　　年　　8　　月　　23　　日
附錄本案判決論罪科刑法條：
毒品危害防制條例第10條
施用第一級毒品者，處六月以上五年以下有期徒刑。
施用第二級毒品者，處三年以下有期徒刑。
